臺灣新竹地方法院民事裁定  
109年度竹簡調字第708號
聲  請  人  
即  原  告  台北富邦商業銀行股份有限公司


法定代理人  程耀輝  


上列原告與被告鄭為耀等間請求撤銷遺產分割行為等事件，本院
裁定如下：
    主  文
原告應於本裁定送達後七日內，具狀追加被繼承人楊仙鶴全部遺
產繼承人為被告，並載明各被告之姓名及住所或居所，及補正被
繼承人楊仙鶴所遺留全部遺產項目，並提出準備書狀載明全體被
告姓名及住所或居所，暨與被告人數相符之繕本，如逾期未補正
，即裁定駁回原告之訴。
    理  由
一、按當事人書狀應記載當事人姓名及住所或居所，且該書狀及
    其附屬文件，除提出於法院者外，應按應受送達之他造人數
    ，提出繕本或影本，民事訴訟法第116條第1項第1款前段、
    第119條第1項分別定有明文。又原告之訴，有起訴不合程式
    或不備其他要件，但其情形可以補正者，審判長應定期間先
    命補正，逾期未補正，依同法第249條第1項規定，得駁回原
    告之訴。
二、經查，原告固以鄭為耀、鄭**為被告，聲明請求被告就起訴
    狀所載不動產所為分割協議及分割繼承登記行為應予撤銷，
    被告鄭**應將該不動產之分割繼承登記及買賣登記予以塗銷
    等語。惟按繼承人有數人時，在分割遺產前，各繼承人對於
    遺產全部為公同共有，民法第1151條定有明文；而因公同共
    有關係需對共有人為權利之主張，乃屬固有必要共同訴訟，
    有合一確定之必要；且按民法第1164條所定之遺產分割，係
    以整個遺產為一體為分割，並非以遺產中個別之財產分割為
    對象，亦即遺產分割之目的在廢止遺產全部之公同共有關係
    ，而非旨在消滅個別財產之公同共有關係，其分割方法應對
    全部遺產整體為之（最高法院95年台上字第1637號判決要旨
    參照）。是原告起訴主張撤銷被告鄭為耀之被繼承人楊仙鶴
    之繼承人間就遺產所為之分割協議及分割繼承登記，即應以
    該協議之全體繼承人列為被告，其當事人之適格始無欠缺，
    並應對被告鄭為耀之被繼承人楊仙鶴所遺全部遺產整體為之
    。然原告於起訴狀除記載被告鄭為耀外，另以鄭**等人為被
    告，但未敘明鄭**之真實姓名、年籍與住居所，亦未於起訴
    狀上記載被繼承人楊仙鶴其餘繼承人之姓名、住居所，復未
    完整記載被繼承人楊仙鶴所遺全部遺產項目，其起訴之程式
    顯有欠缺。爰命原告應於7 日內具狀補正如主文所示事項，
    如逾期不補正，即駁回原告之訴。
三、依民事訴訟法第121 條第1 項、第249 條第1 項但書，裁定
    如主文。 
中　　華　　民　　國　　110 　年　　1 　　月　　20　　日
                  新竹簡易庭  法　官　李珮瑜
以上正本證明與原本無異。
本裁定不得抗告。
中　　華　　民　　國　　110 　年　　1 　　月　　20　　日
                              書記官　蕭宛琴